【裁判字號】    98,審訴,1345
【裁判日期】    980630
【裁判案由】    毒品危害防制條例
【裁判全文】
臺灣桃園地方法院刑事判決            98年度審訴字第1345號
公  訴  人  臺灣桃園地方法院檢察署檢察官
被      告  甲○○
指定辯護人  本院公設辯護人彭詩雯
上列被告因違反毒品危害防制條例案件，經檢察官提起公訴（98
年度毒偵字第1094號），嗣於本院準備程序進行中，被告就被訴
事實為有罪之陳述，經本院告知簡式審判程序之旨，並聽取當事
人之意見後，本院合議庭裁定改由受命法官獨任依簡式審判程序
審理，並判決如下：
    主  文
甲○○施用第一級毒品，累犯，處有期徒刑壹年壹月，扣案第一
級毒品海洛因拾包（驗餘淨重共貳點柒肆公克）均沒收銷燬之
，注射針筒貳支均沒收；又施用第二級毒品，累犯，處有期徒刑
玖月。應執行有期徒刑壹年柒月，扣案第一級毒品海洛因拾包
（驗餘淨重共貳點柒肆公克）均沒收銷燬之，注射針筒貳支均沒
收。
    事  實
一、甲○○前於民國87年間因施用第一級毒品案件，經本院以87
    年度毒聲字第3157號裁定送觀察、勒戒後，認有繼續施用毒
    品之傾向，經本院以87年度毒聲字第3354號裁定令入戒治處
    所施以強制戒治，嗣經本院以88年度毒聲第2379號裁定停止
    戒治併付保護管束出所，迄88年11月30日保護管束期滿，停
    止戒治未經撤銷，強制戒治視為執行完畢，並經臺灣桃園地
    方法院檢察署檢察官以88年度戒偵字第282 號為不起訴處分
    確定；復於前開強制戒治執行完畢後5 年內，於89年間因連
    續施用一、二級毒品案件，經本院以89年度毒聲字第4305號
    裁定令入戒治處所施以強制戒治，嗣經本院以90年度毒聲第
    3831號裁定停止戒治併付保護管束出所，復經本院以90年度
    毒聲字第4914號裁定撤銷停止戒治，於91年7 月4 日強制戒
    治執行完畢，該次施用毒品犯行並經本院以90年度訴字第27
    5 號各判處有期徒刑8 月、5 月、應執行刑有期徒刑1 年確
    定。另於93至94年間因連續施用一、二級毒品案件，經本院
    以94年度訴字第794 號各判處有期徒刑1 年、8 月、應執行
    刑有期徒刑1 年4 月確定，於96年4 月4 日假釋併付保護管
    束出監，於96年7 月31日保護管束期滿，假釋未經撤銷，未
    執行之刑，以已執行論（於本案構成累犯）。詎仍不知悔改
    ，復基於施用第一級毒品海洛因之犯意，於98年2 月25日上
    午8 時許，在桃園縣平鎮市○○路○ 段56號陽明醫院5 樓51
    7 室病房之廁所內，以針筒注射方式施用海洛因1 次；另基
    於施用第二級毒品甲基安非他命之犯意，於98年2 月25日為
    警採尿時起回溯96小時內之某時，以吸食器燒烤方式施用甲
    基安非他命1 次。嗣於98年2 月25日上午10時25分許，在上
    開517 室病房內，因持有第一級毒品海洛因為警查獲，並扣
    得第一級毒品海洛因13包（驗餘淨重共2.74公克）及其所有
    供（非專供）施用海洛因所用之注射針筒2 支。
二、案經桃園縣政府警察局中壢分局報請臺灣桃園地方法院檢察
    署檢察官偵查起訴。
    理  由
一、本案被告甲○○所犯之罪，並非法定刑為死刑、無期徒刑或
    最輕本刑3 年以上有期徒刑之罪，亦非高等法院管轄第一審
    之案件，而被告於準備程序中就被訴事實已為有罪之陳述，
    經本院告知簡式審判程序之旨，並聽取當事人之意見後，本
    院合議庭乃依刑事訴訟法第273 條之1 第1 項規定，裁定改
    由受命法官獨任進行簡式審判程序，合先敘明。
二、上揭事實，業據被告甲○○於警詢、偵查及本院審理中坦承
    不諱，而被告為警查獲後所採集之尿液檢體，經送請台灣檢
    驗科技股份有限公司以酵素免疫分析法初步檢驗，再佐以氣
    相層析質譜儀分析法確認檢驗結果均呈鴉片類、安非他命類
    陽性反應，此有桃園縣政府警察局中壢分局尿液暨毒品檢體
    真實姓名與編號對照表及台灣檢驗科技股份有限公司濫用藥
    物檢驗報告各1 紙附卷可稽，且現場查獲之粉末13包（驗餘
    淨重共2.74公克），經送法務部調查局鑑定結果，均含第一
    級毒品海洛因之成分，此有法務部調查局濫用藥物實驗室98
    年4 月13日調科壹字第09823011460 號鑑定書1 紙在卷可參
    ，此外，現場復查扣有被告所有供（非專供）施用海洛因所
    用之注射針筒2 支，足認被告上開任意性之自白確與事實相
    符，應堪採信。又按毒品危害防制條例於92年7 月9 日修正
    公布，自93年1 月9 日施行，而依修正後之規定，僅限於「
    初犯」及「5 年後再犯」2 種情形，始應先經觀察、勒戒或
    強制戒治程序。倘被告於5 年內已再犯，經依法追訴處罰，
    縱其第3 次（或第3 次以上）再度施用毒品之時間，在初犯
    經觀察、勒戒或強制戒治執行完畢釋放5 年以後，已不合於
    「5 年後再犯」之規定，且因已於「5 年內再犯」，顯見其
    再犯率甚高，原實施觀察、勒戒或強制戒治，已無法收其實
    效，即應依該條例第10條規定處罰；又所謂5 年戒斷期間之
    計算，係指相鄰之前後2 次施用毒品時間之間隔而言，非可
    飛躍自初次起算其5 年期間（最高法院95年度第7 次刑事庭
    會議決議、97年度第5 次刑事庭會議決議、最高法院95年台
    非字第65號判決參照）。經查，本件被告於前案強制戒治執
    行完畢後5 年內，再因施用毒品案件，經本院以90年度訴字
    第275 號各判處有期徒刑8 月、5 月、應執行刑有期徒刑1
    年確定，此有臺灣高等法院被告前案紀錄表1 份在卷足憑，
    是本件被告施用毒品犯行雖已於前案強制戒治執行完畢後5
    年後，惟其已於5 年內再犯，依上開說明，仍應追訴處罰。
    綜上，本件事證明確，被告犯行堪以認定，應依法論科。
三、核被告甲○○所為，分別係犯毒品危害防制條例第10條第1
    項之施用第一級毒品罪及同條第2 項之施用第二級毒品罪。
    被告於施用第一、二級毒品前後持有第一、二級毒品之低度
    行為，應為其施用第一、二級毒品之高度行為所吸收，均不
    另論罪。被告所犯上開2 罪間，犯意各別，行為互殊，應分
    論併罰。被告有事實欄所載之犯罪及科刑執行情形，有臺灣
    高等法院被告前案記錄表足憑，其於5 年內故意再犯本案有
    期徒刑以上之2罪 ，皆為累犯，均應依法加重其刑。爰審酌
    被告犯後坦承犯行而態度良好、施用毒品係戕害自身健康，
    對他人並不生重大危害及其他一切情狀，分別量處如主文所
    示之刑，並定其應執行之刑。至扣案之粉末13包（驗餘淨重
    共2.74公克），均含第一級毒品海洛因成分，已如前述，應
    依毒品危害防制條例第18條第1 項前段規定，沒收銷燬之；
    而扣案之注射針筒2 支係被告所有，供施用海洛因所用之物
    ，業據被告供承在卷，爰依刑法第38條第1 項第2 款規定，
    宣告沒收之，附此敘明。
據上論斷，應依刑事訴訟法第273 條之1 第1 項、第299 條第1
項前段，毒品危害防制條例第10條第1 項、第2 項、第18條第1
項前段，刑法第11條、第47條第1 項、第38條第1 項第2 款、第
51條第5 款，判決如主文。
本案經檢察官王惟琪到庭執行職務。
中    華    民    國    98    年     6    月    30    日
                        刑事庭  法  官  鍾雅蘭
以上正本證明與原本無異。
如不服本判決，應於判決送達後10日內向本院提出上訴狀（應附
繕本），其未敘述上訴理由者，應於上訴期間屆滿後20日內補提
理由書狀於本院，上訴於臺灣高等法院。
                                書記官  楊郁馨
中    華    民    國    98    年     6    月    30    日
附錄本案論罪科刑法條：
毒品危害防制條例第10條
施用第一級毒品者，處6 月以上5 年以下有期徒刑。
施用第二級毒品者，處3 年以下有期徒刑。


司法院資訊處製作；財團法人民間司法改革基金會備份。
